【裁判字號】    97,裁,4308
【裁判日期】    970904
【裁判案由】    綜合所得稅
【裁判全文】
最  高  行  政  法  院  裁  定
                                      97年度裁字第4308號
聲  請  人  甲○○
上列聲請人因與相對人財政部臺灣省南區國稅局間綜合所得稅事
件，對於中華民國97年4月30日本院97年度裁字第2610號裁定，
聲請再審，本院裁定如下：
    主  文
再審之聲請駁回。
再審訴訟費用由聲請人負擔。
    理  由
一、按對於確定裁定聲請再審，應依行政訴訟法第283條準用第
    277條第1項第4款之規定表明再審理由，此為必須具備之程
    式。所謂表明再審理由，必須指明確定裁定有如何合於再審
    事由之具體情事，始為相當。倘僅泛言有何條款之再審事由
    ，而無具體情事者，尚難謂已合法表明再審理由。如未表明
    再審理由，法院無庸命其補正。
二、本件聲請人主張本院97年度裁字第2610號確定裁定有行政訴
    訟法第273條第1項第13款所定事由，對之聲請再審，其聲請
    意旨略謂：聲請人為系爭房屋所有權人，並於86年1月設戶
    籍登記，於申報94年綜合所得稅時，檢附當年度利息單據、
    自合作金庫購買臺灣銀行支票或採銀行匯款等文件予相對人
    ；且所得稅法第17條及同法施行細則第24條之3，僅規定購
    買自用住宅之借款利息，且以一戶為限，並未規定貸款應在
    購屋前或購屋後，亦未規定不可借新款還舊貸款，而依聲請
    人補提73張之支付建屋款項支票明細表，足以證明本件購屋
    資金來自於81年及83年銀行貸款，並建屋完成後於88年舉借
    新債償還舊債之事實，相對人答辯書上隻字未提，可知相對
    人默許該資金流程，惟相對人仍以貸款與建屋購地相差4年
    及2年，難認系爭借款利息係其購買系爭房屋而向金融機購
    借款支出之利息，而否准認列，原判決維持見解，顯有違誤
    。另聲請人於81年及83年在合作金庫辦理貸款後，將貸得金
    額均存入聲請人及其配偶、子女帳戶以便伺機購屋，且存入
    同一申報戶內，並無與外界發生借貸關係，聲請人主張貸款
    之費用與存款利息收入相加減，無額外負擔，相對人重複主
    張有利可圖，惟相對人未提當年之放款及存款利率水準佐證
    ，顯違反民事訴訟法第277條及行政程序法第36條規定，爰
    請廢棄原判決，發回高雄高等行政法院重新查證，並准行言
    詞辯論及原裁定涉及之法律問題意義重大，而有加以闡釋之
    必要云云。經核其聲請狀內表明之再審理由，無非說明其對
    於前訴訟程序確定裁判不服之理由，而對於上開確定裁定究
    有如何合於行政訴訟法第273條第1項第13款規定之具體情事
    ，則未據敘明，依上開規定及說明，其聲請自非合法。
三、據上論結，本件聲請為不合法。依行政訴訟法第283條、第
    278條第1項、第104條、民事訴訟法第95條、第78條，裁定
    如主文。
中    華    民    國    97    年    9     月    4     日
                    最高行政法院第四庭
                        審判長法官  鍾  耀  光
                              法官  吳  慧  娟
                              法官  姜  仁  脩
                              法官  王  德  麟
                              法官  黃  清  光
以  上  正  本  證  明  與  原  本  無  異
中    華    民    國    97    年    9     月    4     日
                              書記官  阮  思  瑩


司法院資訊處製作；財團法人民間司法改革基金會備份。
